【裁判字號】    99,交上易,294
【裁判日期】    991208
【裁判案由】    過失傷害
【裁判全文】
臺灣高等法院刑事判決               99年度交上易字第294號
上  訴  人    陳澍鍠
即  被  告
上列上訴人即被告因業務過失傷害案件，不服臺灣板橋地方法院
九十九年度交易字第三六二號，中華民國九十九年八月十三日第
一審判決（起訴案號：臺灣板橋地方法院檢察署九十九年度調偵
字第六四五號），提起上訴，本院判決如下：
    主  文
上訴駁回。
    事實及理由
一、本案經本院審理結果，認原審以被告陳澍鍠涉犯業務過失傷
    害罪，判處有期徒刑二月，並諭知易科罰金折算標準，認事
    用法均無違誤，量刑亦稱妥適，應予維持，乃引用原判決書
    所載之事實、証據及理由（如附件）。
二、上訴人即被告狀載上訴意旨略以：被告於駕車肇事後，犯罪
    未被發覺前，即向有犯罪偵查權限之台北市政府警察局中和
    分局交通分隊警員自首犯罪，並接受裁判，此有道路交通事
    故肇事人自首情形紀錄表一紙可參。被告因失業無收入，致
    無法與告訴人和解，賠償損害，懇祈准宣告緩刑等語。
三、經查，本案被告自始坦認過失犯行，核與告訴人吳金子指訴
    情節相符，此外，並有道路交通事故調查報告表、現場圖、
    道路交通事故訪談話紀錄、臺北縣政府警察局道路交通事故
    初步分析研判表、現場照片、及財團法人佛教慈濟醫院台北
    分院診斷證明書等在卷可稽，事証明確。另被告自首情形，
    亦據原審採認並依刑法第六十二條前段規定，予以減刑（原
    判決第一項事實及理由二第三～八行），是原審認事用法均
    無違誤。被告上訴主張其符自首，已顯無理由，上訴自應予
    駁回。又被告雖多次與告訴人洽商和解，然均於應允後未依
    言履行和解條件，於本案再與告訴人達成新台幣五萬元之民
    事和解，並簽有和解筆錄一件在卷可按，然迄猶未履行和解
    給付，顯僅為求刑而無和解誠意，是請求予緩刑宣告，亦難
    認有理由，附此敘明。
四、據上論結，應依刑事訴訟法第三百六十八條、第三百六十四
    條、第三百七十三條，判決如主文。
本案經檢察官李叔芬到庭執行職務。
中    華    民    國   九十九 年   十二   月    八    日
                  刑事第四庭審判長法  官  陳筱珮
                                  法  官  孫惠琳
                                  法  官  陳玉雲
以上正本證明與原本無異。
不得上訴。
                                  書記官  柳秋月
中    華    民    國    99    年    12    月    8     日
附錄：本案論罪科刑法條全文
中華民國刑法第284條
（過失傷害罪）
因過失傷害人者，處 6 月以下有期徒刑、拘役或 5 百元以下罰
金，致重傷者，處 1 年以下有期徒刑、拘役或 5 百元以下罰金
。
從事業務之人，因業務上之過失傷害人者，處 1 年以下有期徒
刑、拘役或 1 千元以下罰金，致重傷者，處 3 年以下有期徒刑
、拘役或 2 千元以下罰金。

司法院資訊處製作；財團法人民間司法改革基金會備份。
